【裁判字號】    90,毒抗,67
【裁判日期】    891205
【裁判案由】    聲請強制戒治
【裁判全文】
臺灣高等法院臺中分院刑事裁定                        九十年度毒抗字第六七號
    抗  告  人
    即  被  告  甲○○
右抗告人因違反毒品危害防制條例案件，經檢察官聲請強制戒治，不服臺灣南投地方
法院中華民國八十九年十二月五日第一審裁定（八十九年度毒聲字第一九八九號，聲
請案號：台灣南投地方法院檢察署八十九年度聲戒字第四五六號，偵查案號：八十九
年度毒偵字第二一二一號），提起抗告，本院裁定如左：
      主  文
抗告駁回。
      理  由
一、按犯毒品危害防制條例第十條之罪者，經觀察、勒戒後，有繼續施用毒品之傾向
    者，由檢察官聲請法院裁定令入戒治處所施以強制戒治，其期間為一年，毒品危
    害防制條例第二十條第二項定有明文。
二、本件抗告意旨略以：抗告人即被告甲○○（以下簡稱為被告）係因自己想戒毒，
    才於民國（下同）八十九年十一月十三日晚上打電話向管區警員自首施用毒品之
    犯行，而依毒品危害防制條例第二十條第二項但書之規定，經觀察、勒戒後，縱
    有繼續施用毒品之傾向，法院仍得裁定以保護管束代替強制戒治，原審法院不查
    ，仍裁定將被告移送強制戒治，尚有不合，爰依法提起本件抗告等情。
三、第查：本件被告因施用第一毒品海洛因，經原審法院依台灣南投地方法院檢察署
    檢察官之聲請，裁定應送勒戒所觀察、勒戒，而被告經送勒戒所觀察、勒戒後，
    認有繼續施用毒品之傾向，此有台灣南投看守所附設勒戒所所出具之證明書附卷
    可稽。雖被告辯稱本件係其向警方自首，因而查獲等情，固有警訊筆錄附卷可憑
    ，而堪信為真正。惟毒品危害防制條例第二十條第二項但書係規定：如經自首，
    法院「得」裁定以保護管束代替強制戒治，而非「應」裁定以保護管束代替強制
    戒治。亦即法院得視被告施用毒品傾向等情形，而為「強制戒治」或「保護管束
    」之裁定。經查本件被告自八十二年起，自八十六年止，即有多次違反麻醉藥品
    管理條例之犯罪記錄，於多次入獄執行後，猶未悔誤，八十八年間，又再因施用
    第二級毒品而被裁送觀察、勒戒，詎又未見悔誤，再犯本案，此有本院被告全國
    前案紀錄表在卷可稽。審酌上情，本院認尚不宜將被告裁定交付保護管束。從而
    ，檢察官據以聲請原審法院裁定令入戒治處所施以強制戒治，原審法院爰依首開
    規定令入戒治處所施以強制戒治，期間壹年，於法並無不合。抗告人仍以前詞不
    服原裁定，自屬無據，本件抗告應認為無理由而予駁回。
四、據上論斷，應依刑事訴訟法第四百十二條，裁定如主文。
中      華      民      國    九  十      年     一       月   三十一   日
                              臺灣高等法院臺中分院刑事第三庭
                                    審判長法  官  方  艤  駐
                                          法  官  胡  忠  文
                                          法  官  廖  柏  基
右正本證明與原本無異。
不得再抗告。
                                          書記官  柯  孟  伶
中      華      民      國    九  十      年     二       月    一      日
                                                                        Ｋ


司法院資訊處製作；財團法人民間司法改革基金會備份。
